臺灣高雄地方法院刑事判決　　　　　　 100年度易字第1509號
公　訴　人　臺灣高雄地方法院檢察署檢察官
被　　　告　歐春成
被　　　告　蕭志男
被　　　告　歐春雄
被　　　告　陳盈甫
上列被告因竊盜案件，經檢察官提起公訴（100 年度偵字第
24280 號），本院判決如下：
    主  文
歐春成犯結夥攜帶兇器竊盜罪，累犯，處有期徒刑玖月。扣案如
附表所示之物沒收。
蕭志男犯結夥攜帶兇器竊盜罪，處有期徒刑柒月。扣案如附表所
示之物沒收。
歐春雄犯結夥攜帶兇器竊盜罪，處有期徒刑柒月。扣案如附表所
示之物沒收。
陳盈甫犯結夥攜帶兇器竊盜罪，累犯，處有期徒刑拾月。扣案如
附表所示之物沒收。
    事  實
一、歐春成前因違反毒品危害防制條例、贓物案件，經臺灣屏東
    地方法院97年度易字第550號、第760號、97年度訴字第1465
    號、第1828號、97年度易字第552號判決，分別判處有期徒
    刑7月、9月、7月、10月、7月確定，並經該院99年度聲字第
    379號裁定定應執行有期徒刑3年確定，於民國100年2月2日
    縮短刑期假釋出監並付保護管束，於100年7月26日保護管束
    期滿執行完畢。陳盈甫前曾犯毒品危害防制條例案件，經臺
    灣屏東地方法院以94年度訴字第1111號判處有期徒刑1年、
    10月確定，應執行有期徒刑1年8月，復經該院96年度聲減字
    第2072號裁定減刑並定應執行刑10月確定，而於97年12月17
    日縮刑期滿執行完畢。
二、歐春成、蕭志男、歐春雄、陳盈甫基於意圖為自己不法所有
    之竊盜犯意聯絡，於100年8月22日晚上11時20分許，以2人
    為一組分別駕駛車牌號碼0483-WZ號、0595-GQ號自小客車，
    前往高雄市○○區○○路26巷內產業道路（地號：高雄市○
    ○區○○段169地號）（電線桿桿號：嶺水高幹150-2分38右
    8；線路名稱：楠梓變電所ML44饋線）處，並分工由陳盈甫
    攜帶其所有且客觀上具有危險性，足以危害人之生命、身體
    安全，可供兇器使用之附表編號1、2、4、6至8、10至16等
    物，及陳盈甫所有之附表編號3、5、9等物，作為行竊工具
    後，先由陳盈甫利用電桿腳踏釘攀爬電桿，以剪刀扳手破壞
    變電箱，再由歐春成、歐春雄、蕭志男在下方接應，以一字
    起子拆解變電箱，抽取銅線之分工方式，共同竊得臺灣電力
    公司所有之變電箱（正式名稱為單相桿上密封型變壓器）2
    個。嗣為民眾周志強發現檢舉報警，為警隨即查獲，並當場
    起出單相桿上密封型變壓器2個、25KV交連PE電纜（＃1）3.
    16公斤、PVC風雨線（600V1/C）8.01公斤，並扣得如附表所
    示供歐春成、蕭志男、歐春雄、陳盈甫為上開竊盜行為所用
    之物。
三、案經臺灣電力公司訴由高雄市政府警察局岡山分局移送臺灣
    高雄地方法院檢察署檢察官偵查起訴。
    理  由
一、按被告以外之人於審判外之陳述，雖不符刑事訴訟法第159
    條之1至之4等4條之規定，而經當事人於審判程序同意作為
    證據，法院審酌該言詞陳述或書面陳述作成時之情況，認為
    適當者，亦得為證據；又當事人、代理人或辯護人於法院調
    查證據時，知有刑事訴訟法第159條第1項不得為證據之情形
    ，而未於言詞辯論終結前聲明異議者，視為有前項之同意，
    同法第159條之5定有明文。本案下列所引用之供述及非供述
    證據，業經本院依法踐行調查證據程序，公訴人、被告均不
    爭執各該證據之證據能力，且迄本院言詞辯論終結前未就上
    開證據之證據能力聲明異議，又查無依法應排除其證據能力
    之情形，是後述所引用證據之證據能力均無疑義，依法自有
    證據能力，均得作為本案證據，先予敘明。
二、上開犯罪事實，業據被告歐春成、蕭志男、歐春雄、陳盈甫
    於本院審理中坦承不諱（見本院易字卷第19頁、第28頁、第
    29頁背面），核與證人鄭崑海（見警卷第26頁至第27頁）、
    周志強（見偵卷第54頁）於警詢之證述，證人即共同被告歐
    春成、蕭志男、歐春雄於偵查中之證述（見偵卷第4頁至第
    12頁）相符，並有高雄市政府警察局岡山分局扣押筆錄、扣
    押物品目錄表（見警卷第30頁至第33頁）、贓物認領保管單
    1紙（見警卷第35頁）、電力線路失竊現場調查報告表1份（
    見警卷第36頁）各1份、現場查獲照片10張（見警卷第68 頁
    至第72頁）、扣押物品清單1份（見偵卷第35頁至第36頁）
    、扣押物品照片16張（見偵卷第41頁至第44頁）可稽，足認
    被告歐春成、蕭志男、歐春雄、陳盈甫之自白均與事實相符
    ，被告歐春成、蕭志男、歐春雄、陳盈甫犯行，均堪認定，
    應依法論科。
三、按電業法第105條規定「竊盜或損壞電桿、電線、變壓器或
    其他供電設備者，依刑法之規定從重處斷。」因該法條本身
    並無「刑」之規定，並非完備之刑罰法規，僅係說明有上開
    犯罪行為者，均依刑法之規定從重處斷。因之行為如符合刑
    法上之竊盜罪者，即依竊盜罪論罪科刑，符合毀損罪者，即
    依毀損罪論罪科刑，亦即電業法第105條所指之犯罪即係刑
    法上之竊盜罪或毀損罪（最高法院95年度台上字第1557號判
    決意旨參照）。且該條規定僅是促請法院量刑之注意規定，
    並非創設一獨立之罪名，若檢察官僅以刑法第321條第1項第
    3款罪名起訴，並未論以電業法第105條規定，法院判決時無
    需引用刑事訴訟法第300條規定變更起訴法條，只需敘明依
    電業法第105條規定從重處斷即可（臺灣高等法院暨所屬法
    院98年法律座談會刑事類提案第13號意旨參照）。歐春成、
    蕭志男、歐春雄、陳盈甫竊取上述單相桿上密封型變壓器2
    個、25KV交連PE電纜（＃1）3.16公斤、PVC風雨線（600V1
    /C）8.01公斤等物，依電業法第105條之規定，應依刑法之
    規定從重處斷。次按刑法第321條第1項第3款之攜帶兇器竊
    盜罪，係以行為人攜帶兇器竊盜為其加重條件，所謂兇器，
    其種類並無限制，凡客觀上足對人之生命、身體構成威脅，
    具有危險性之兇器均屬之。本件被告行竊時所攜帶之附表編
    號1、2、4、6至8、10至16等物，為金屬製品，質地堅硬之
    物，足以對人之生命、身體造成威脅，可認定為兇器。是核
    被告歐春成、蕭志男、歐春雄、陳盈甫所為，均係犯刑法第
    321條第1項第4款、第3款之結夥攜帶兇器竊盜罪。又共同正
    犯之成立，祇須具有犯意之聯絡，行為之分擔，既不問犯罪
    動機起於何人，亦不必每一階段犯行，均經參與以自己犯罪
    之意思而參與，其所參與者雖非犯罪構成要件之行為，仍無
    解於共同正犯之罪責（最高法院34年上字第862號、66年台
    上字第252  7號判例意旨參照）。共同正犯之意思聯絡，原
    不以數人間直接發生者為限，即有間接之聯絡者，亦包括在
    內。如甲分別邀約乙、丙犯罪，雖乙、丙間彼此並無直接之
    聯絡，亦無礙於其為共同正犯之成立（最高法院77年台上字
    第2135號判例意旨參照）。被告歐春成、蕭志男、歐春雄、
    陳盈甫就上開犯行，雖參與程度有別，但均有犯意聯絡及行
    為分擔，皆為共同正犯。再被告歐春成、陳盈甫有如事實欄
    所述之前科，有台灣高等法院被告前案紀錄表在卷可查，是
    其前受有期徒刑執行完畢後，5年內故意再犯本件法定刑為
    有期徒刑以上刑之罪，為累犯，應依刑法第47條第1項規定
    加重其刑。爰審酌被告歐春成、蕭志男、歐春雄、陳盈甫，
    不思以己力正當謀生，反圖不勞而獲，任意竊取他人財物，
    行為誠有不該，惟考量被告4人所竊財物之價值尚非甚鉅，
    且所竊取之上開單相桿上密封型變壓器2個、25KV交連PE電
    纜（＃1）3.16公斤、PVC風雨線（600V1/C）8.01公斤均已
    由被害人領回，實質損害稍有減輕，又均於本院審理時坦承
    犯行，非無悔意，及被告4人於本案之分工情形，暨其4人個
    別犯罪之動機、目的、智識程度、生活狀況等一切情狀，並
    依電業法第105條從重處斷之規定，分別量處如主文所示之
    刑。至如附表一所示之物，係被告陳盈甫所有，並供被告歐
    春成、蕭志男、歐春雄、陳盈甫為上開犯行所用之物，業如
    前述，基於共同正犯責任共同之原理，應於被告歐春成、蕭
    志男、歐春雄、陳盈甫罪刑項下均宣告沒收。
據上論斷，應依刑事訴訟法第299 條第1 項前段，電業法第105
條，刑法第321 條第1 項第4 款、第3 款、第28條、第47條第1
項、第41條第1 項前段、第38條第1 項第2 款，刑法施行法第1
條之1 ，判決如主文。
本案經檢察官李茂增到庭執行職務。
中    華    民    國   100    年    11    月    24    日
                  刑事第二庭    法  官  施盈志
以上正本證明與原本無異。
如不服本判決應於收受送達後10日內向本院提出上訴書狀，並應
敘述具體理由；如未敘述上訴理由者，應於上訴期間屆滿後20日
內向本院補提理由書（均須按他造當事人之人數附繕本）「切勿
逕送上級法院」。
中    華    民    國   100    年    11    月    24    日
                                書記官  吳和卿
附表
┌───┬─────────────┐
│編號  │物品/數量                 │
├───┼─────────────┤
│1     │鐵絲17支                  │
├───┼─────────────┤
│2     │扳手7支                   │
├───┼─────────────┤
│3     │雨鞋2雙                   │
├───┼─────────────┤
│4     │砂輪機1支                 │
├───┼─────────────┤
│5     │手套3個                   │
├───┼─────────────┤
│6     │電桿腳踏釘17支            │
├───┼─────────────┤
│7     │剪刀1支                   │
├───┼─────────────┤
│8     │活動扳手2支               │
├───┼─────────────┤
│9     │手電筒1支                 │
├───┼─────────────┤
│10    │ 美工刀1支                │
├───┼─────────────┤
│11    │ 美工刀片2支              │
├───┼─────────────┤
│12    │ 老虎鉗1支                │
├───┼─────────────┤
│13    │ 六角扳手1支              │
├───┼─────────────┤
│14    │ 固定扳手2支              │
├───┼─────────────┤
│15    │ 六角扳手變造開鎖器1支    │
├───┼─────────────┤
│16    │ 一字起子1支              │
└───┴─────────────┘
附錄本判決論罪之法條：
中華民國刑法第321條
（加重竊盜罪）
犯竊盜罪而有下列情形之一者，處6 月以上、5 年以下有期徒刑
，得併科新臺幣10萬元以下罰金：
一、侵入住宅或有人居住之建築物、船艦或隱匿其內而犯之者。
二、毀越門扇、牆垣或其他安全設備而犯之者。
三、攜帶兇器而犯之者。
四、結夥三人以上而犯之者。
五、乘火災、水災或其他災害之際而犯之者。
六、在車站、埠頭、航空站或其他供水、陸、空公眾運輸之舟、
    車、航空機內而犯之者。
前項之未遂犯罰之。
電業法第105 條
竊盜或損壞電桿、電線、變壓器或其他供電設備者，依刑法之規
定從重處斷。